臺灣高等法院民事裁定
109年度重上字第172號
上  訴  人  黃素真  
上列上訴人與被上訴人楊鳳屏等間返還不當得利等事件，上訴人
對於中華民國110年6月1日本院109年度重上字第172號判決提起
上訴，本院裁定如下：
    主  文
上訴人應於本裁定正本送達後五日內，繳納第三審裁判費新臺幣
壹拾貳萬零參元，並補正委任律師或具律師資格之關係人為訴訟
代理人之委任狀。逾期不補正，即駁回上訴。
    理  由
一、按提起第三審上訴，應依民事訴訟法第77條之16第1項前段
    之規定徵收裁判費，此為上訴必須具備之程式，當事人提起
    第三審上訴，若未依上開規定繳納裁判費者，原第二審法院
    應定期間命其補正，如不於期間內補正，應以裁定駁回之，
    為民事訴訟法第481條準用第442條第2項所明定。次按對於
    第二審判決上訴，上訴人應委任律師為訴訟代理人；但上訴
    人或其法定代理人具有律師資格者，不在此限。上訴人之配
    偶、三親等內之血親、二親等內之姻親，或上訴人為法人、
    中央或地方機關時，其所屬專任人員具有律師資格並經法院
    認為適當者，亦得為第三審訴訟代理人。上訴人未依前揭規
    定委任訴訟代理人，或雖已委任而法院認為不適當者，第二
    審法院應定期先命補正。逾期未補正亦未依第466條之2為聲
    請者，第二審法院應以上訴不合法裁定駁回之。同法第466
    條之1定有明文。
二、本件上訴人不服本院於民國110年6月1日所為第二審判決，
    提起上訴，其訴訟標的價額為新臺幣(下同)797萬1,619元（
    見附表計算式），應徵第三審裁判費12萬0,003元。上訴人
    未繳納，亦未委任律師或具律師資格之關係人為訴訟代理人
    ，茲命上訴人於收受本裁定正本之日起5日內補正，逾期不
    補正，即駁回上訴。　　
中　　華　　民　　國　　110 　年　　8 　　月　　20　　日
                  民事第三庭    
                        審判長法  官  王怡雯
                              法  官  何君豪     
                              法  官  朱美璘 
正本係照原本作成。
核定訴訟標的價額部分，如不服裁定得於收受送達後10日內向本
院提出抗告狀，並繳納抗告費新臺幣1千元。
其餘部分不得抗告。
中　　華　　民　　國　　110 　年　　8 　　月　　20　　日
　　　　　　　　　　　　　    書記官  鄭兆璋


附表
被上訴人 上訴利益 計算說明： 按期給付租金部分，按二審認定與上訴人主張之租金差額，並按起訴時即107年度之申報地價計算，又因給付年數均超過10年，依民事訴訟法第77條之10規定，按10年計算（元以下四捨五入） 臧屏運 111萬5,862元 金錢給付：721,640   （二審認定與上訴人主張之租金差額為年息5%） 37,879.2元×20.75平方公尺×(4/8)×5%×10年＝196,498 37,887.2元×20.875平方公尺×(4/8)×5%×10年＝197,724 196,498＋197,724＝394,222 曾淑珍 154萬2,484元 金錢給付：754,039   （二審認定與上訴人主張之租金差額為年息10%） 37,879.2元×20.75平方公尺×(4/8)×10%×10年＝392,997 37,887.2元×20.875平方公尺×(4/8)×10%×10年＝395,448 392,997＋395,448＝788,445 楊鳳屏 55萬6,204元 金錢給付：359,706   （二審認定與上訴人主張之租金差額為年息5%） 37,879.2元×20.75平方公尺×(4/8)×5%×10年＝196,498 高御獻 76萬8,855元 金錢給付：375,858   （二審認定與上訴人主張之租金差額為年息10%） 37,879.2元×20.75平方公尺×(4/8)×10%×10年＝392,997 陳阿貴 55萬9,658元 金錢給付：361,934   （二審認定與上訴人主張之租金差額為年息5%） 37,887.2元×20.875平方公尺×(4/8)×5%×10年＝197,724 朱林桂英 73萬8,275元 金錢給付：540,551   （二審認定與上訴人主張之租金差額為年息5%） 37,887.2元×20.875平方公尺×(4/8)×5%×10年＝197,724 黃吳貴美 84萬8,587元 金錢給付：415,083   （二審認定與上訴人主張之租金差額為年息10%） 37,696元×23平方公尺×(4/8)×10%×10年＝433,504 楊金花 61萬3,898元 金錢給付：397,146   （二審認定與上訴人主張之租金差額為年息5%） 37,696元×23平方公尺×(4/8)×5%×10年＝216,752 嚴長生 61萬3,898元 金錢給付：397,146   （二審認定與上訴人主張之租金差額為年息5%） 37,696元×23平方公尺×(4/8)×5%×10年＝216,752 王素卿　 61萬3,898元 金錢給付：397,146   （二審認定與上訴人主張之租金差額為年息5%） 37,696元×23平方公尺×(4/8)×5%×10年＝216,752 合計 797萬1,619元